【裁判字號】    97,上易,346
【裁判日期】    970507
【裁判案由】    違反商標法
【裁判全文】
臺灣高等法院刑事判決                 97年度上易字第346號
上  訴  人
即  被  告  甲○○
選任辯護人  王永森律師
上列上訴人因違反商標法案件，不服臺灣宜蘭地方法院95年度易
字第469號，中華民國96年12月3日第一審判決（起訴案號：臺灣
宜蘭地方法院檢察署94年度偵字第984 號），提起上訴，本院判
決如下：
    主  文
原判決撤銷。
甲○○連續明知為於同一商品，使用相同於他人註冊商標之圖樣
之商品而販賣，處有期徒刑捌月，減為有期徒刑肆月，如易科罰
金，以銀元佰元即新臺幣玖佰元折算壹日，扣案如附表四、五
、六所示之物均沒收之。
    事  實
一、甲○○為宜蘭縣礁溪鄉○○路○段6號「大慶汽車用品批發廣
    場」（下稱大慶批發廣場）宜蘭店及宜蘭縣羅東鎮○○路11
    2 號大慶批發廣場羅東店之負責人，明知附圖一、二、三所
    示「BMW」、「CASTROL」等商標圖樣，分別為德商．拜耳汽
    車廠股份公司（下稱拜耳公司）及英商．卡斯楚兒股份有限
    公司（下稱卡斯楚公司）向經濟部智慧財產局申請註冊，並
    取得商標專用權，指定使用於如附表一、二、三所示商品上
    之商標圖樣，現均仍在專用期間內。竟意圖營利，並基於括
    犯意，先於90年至93年間，陸續向不明人士購入附表四所示
    他人擅自使用相同如附圖一所示註冊商標之仿冒輪胎鋁圈。
    又於93年12月13日前數月內，向不明人士購得附表五、六他
    人擅自使用相同如附圖二、三所示註冊商標之BMW，High Po
    wer Special 10W-40機油（下稱BMW牌機油），及CASTROL，
    Racing Syntec 10W-60機油（下稱CASTROL 牌機油）。甲○
    ○於販入後，即於大慶批發廣場宜蘭店與羅東店內陳列上開
    仿冒之BMW 輪胎鋁圈；及於大慶批發廣場宜蘭店陳列上開仿
    冒商標之機油，連續多次販賣不特定之人。其中BMW 牌機油
    部分，平時以每瓶新臺幣（下同）288元，促銷時每瓶198元
    ，週年慶時每瓶99元之價格；CASTROL 牌機油部分，平時以
    每瓶2 99元，促銷時每瓶88元之價格販售。經拜耳公司與卡
    斯楚委託在臺處理智慧財產權事宜之臺宜公司人員龐書樵、
    戴震宇於93年12月13日，在大慶批發廣場羅東店購得上開仿
    冒之BMW牌機油1瓶、CASTROL機油1瓶。另臺宜公司人員傅財
    樂於94年2月3日，在大慶批發廣場宜蘭店購得上開仿冒之BM
    W牌機油1瓶、CASTROL牌機油1瓶。嗣經臺宜公司人員報警處
    理後，先於94年3 月30日，在大慶批發廣場羅東店搜索扣得
    附表四所示之仿冒輪胎鋁圈；及於大慶批發廣場宜蘭店搜索
    扣得附表五所示之仿冒BMW 牌機油；再於94年5月5日，在大
    慶批發廣場宜蘭店搜索扣得附表六所示之仿冒CASTROL 牌機
    油。
二、案經拜耳公司及卡斯楚公司訴由宜蘭縣警察局報請臺灣宜蘭
    地方法院檢察署檢察官偵查起訴。
    理  由
一、證據能力：
（一）按「鑑定人由審判長、受命法官或檢察官就下列之人選任
      一人或數人充之：一、就鑑定事項有特別知識經驗者。」
      、「鑑定之經過及其結果，應命鑑定人以言詞或書面報告
      。」、「法院或檢察官得囑託醫院、學校或其他相當之機
      關、團體為鑑定，或審查他人之鑑定，並準用第203條至2
      06之1 之規定；其須以言詞報告或說明時，得命實施鑑定
      或審查之人為之。」刑事訴訟法第198條第1 款、第206條
      第1項、第208條第1項分別定有明文。本件扣案之BMW牌輪
      胎鋁圈、BMW牌機油、CASTROL牌機油，依告訴人於警詢、
      偵查中出具之BMW牌輪胎鋁圈、BMW牌機油鑑定報告（見宜
      蘭縣警察局刑案偵查卷宗（下稱警一卷）第32、33頁及94
      年度偵字第984 號卷（下稱偵查卷）第50至54頁），係告
      訴人針對本案扣案物品個別鑑識後，自行出具之文件，非
      受檢察官囑託所為之鑑定報告，依上開規定，自無證據能
      力。再於偵查中依宜蘭縣警察局95年8月2日警刑偵三字第
      0650005841號函送之扣案BMW牌輪胎鋁圈、CASTROL牌機油
      鑑定報告（見偵查卷第193、194至196背面、199背面至20
      1頁），係受檢察官囑託所為鑑定（見原審卷（二）第103
      頁），依前述規定，該鑑定報告應有證據能力。
（二）按被告以外之人於審判外之言詞或書面陳述，除法律有規
      定者外，不得作為證據，刑事訴訟法第159條第1項固有明
      文。惟被告以外之人於審判外之陳述，雖不符同法第159
      條之1至之4規定，而經當事人於審判程序同意作為證據，
      法院審酌該言詞陳述或書面陳述作成時之情況，認為適當
      者，亦得為證據。又當事人、代理人或辯護人於法院調查
      證據時，知有第159條第1項不得為證據之情形，而未於言
      詞辯論終結前聲明異議者，視為有前項之同意，同法第15
      9條之5規定甚明。查本件證人即世淯公司負責人王鴻仁於
      偵查中證言，固係被告以外之人於審判外之言詞陳述，惟
      被告及辯護人迄至本院言詞辯論終結前，均未聲明異議，
      本院審酌上開證人王鴻仁於偵查中均在自由意志下陳述，
      並經具結，作為被告犯罪證據，應屬適當，依同法第159
      條之5第2項規定，應有證據能力。
二、訊據上訴人即被告甲○○固坦承於90年至93年間，陸續購得
    如附表四所示之仿冒BMW 牌輪胎鋁圈，及於本案查獲前購得
    附表五、六所示之仿冒BMW牌機油、CASTROL牌機油等事實，
    惟矢口否認有違反商標法犯行，辯稱：輪胎鋁圈是向3 家廠
    商購買的樣品，並放在倉庫內，沒有銷售。BMW 牌機油是向
    庭和購買，CASTROL 機油則是跟嘉拓、信魁、吸引力這些公
    司購買；10Ｗ-60是跟嘉拓買的，購買時廠商都說是真品，
    進貨價錢與一般沒有兩樣，不知道是仿冒品等語，惟查：
（一）附表一與附圖一所示之商標圖樣，係拜耳公司向我國經濟
      部智慧財產局申請註冊取得商標專用權，使用於銘板、汽
      車用金屬製商標、汽車用金屬製車牌框、金屬鎖具、鎖緊
      螺絲帽、防鬆螺絲帽、金屬或其合金之裝飾品，目前仍在
      專用期間；附表二與附圖二所示之商標圖樣，係拜耳公司
      向我國經濟部智慧財產局申請註冊取得商標專用權，使用
      於潤滑油、機油、馬達油、油脂，目前仍在專用期間；附
      表三與附圖三所示之商標圖樣，則係卡斯楚公司向我國經
      濟部智慧財產局申請註冊取得商標專用權，使用於各種礦
      物油、工業用油及油脂（不包括食用油脂及脂肪和油精）
      、各種潤滑油、各種燃料油（包括引擎用油）及煤油，目
      前仍在專用期間，有經濟部智慧財產局商標資料檢索、智
      慧財產局中華民國00000000號商標註冊證、經濟部智慧財
      產局30240號商標註冊證等件在卷可憑（見警一卷第23、2
      4 頁、偵查卷第238、239、85、86頁）。而宜蘭縣警察局
      警員於94年3 月30日，在大慶批發廣場羅東店扣得附表四
      所示之BMW 牌輪胎鋁圈12個；在大慶批發宜蘭店扣得附表
      五所示之BMW 牌機油66瓶；及於95年5月5日，在大慶批發
      廣場宜蘭店扣得附表六所示之CASTROL 牌機油84瓶，有原
      審94年度聲搜字第129號搜索票、94年度聲搜字第160號搜
      索票、搜索扣押筆錄在卷可參（見警一卷第9 至18頁、偵
      查卷第114至119頁），此部分事實堪以認定。
（二）證人龐書樵於原審證稱：我看報紙時掉出一個DM，DM上面
      載明BMW 10W-40機油99元，就把這個消息傳給BMW 公司，
      及詢問大慶是否受委任賣BMW機油或任何BMW真品，BMW 公
      司回答大慶公司與他們沒有關係，並請我買樣品拍照，及
      將樣品送公司會驗，93年12月13日我與戴震宇到大慶羅東
      店，戴震宇進去買東西，我在外面等候，從外面看到2 樓
      展示架有5、60個輪胎鋁圈，其中有2、3個BMW輪胎鋁圈，
      戴震宇有買到DM上的BMW機油，以及BMW銘板1個、CASTROL
      機油1瓶，我將機油寄回BMW總公司，過一段時間BMW 公司
      通知我，BMW 機油是假的，請我立刻通知臺灣相關的單位
      把文件給警察，警察是說如果取締礁溪店，最好取得樣品
      ，應該是94年1月或2月，傅財樂去礁溪店買樣品，我再把
      樣品寄回德國鑑定，鑑定結果也是假的，傅財樂再去羅東
      店、礁溪店取締等語（見原審卷（二）第72、73頁）；證
      人戴震宇於原審證稱：龐書樵先生告訴我羅東店有賣BMW
      仿冒的油品，於93年12月13日到該店，在2樓櫥窗有看到1
      個BMW輪胎鋁圈，我有向廠商買CASTROL機油，還有BMW 機
      油等語（見原審卷（二）第79頁）；證人傅財樂於原審證
      稱：我是接受龐書樵指示，叫我會同警察去取締大慶的店
      ，1個在羅東，1個在礁溪，於94年2月3日我去大慶礁溪店
      事先巡察，我以198元買BMW的機油1 瓶，型號是10W-40機
      油，以299元購買CASTROL機油1 瓶，型號是10W-60機油，
      這2瓶機油是放在架上，我又去店裡面看，發現有BMW輪胎
      鋁圈大約有36個，放在賣場裡面的展示架上等語（見原審
      卷（二）第66頁）。依證人龐書樵、戴震宇、傅財樂上開
      所稱，龐書樵係經由大慶批發場宣傳廣告單得知該批發廣
      場販賣BMW牌、CASTROL牌機油，乃於93年12月13日，由龐
      書樵、戴震宇至大慶批發廣場羅東店購買附表五BMW 牌機
      油及附表六CASTROL牌機油各一瓶，再由傅財樂於94年2月
      3日，至大慶批發廣場宜蘭店購得附表五BMW牌機油及附表
      六CASTROL牌機油各1瓶，並有93年12月13日、94年2月3日
      購物發票在卷可參（見警一卷第28、30頁）。足見被告經
      營之大慶批發廣場確有販賣附表五、六所示仿冒機油之事
      實。
（三）證人龐書樵、戴震宇、傅財樂於原審明確證稱，大慶批發
      廣場羅東店、宜蘭店展示架均有陳列附表四仿冒輪胎鋁圈
      ；證人傅財樂亦於原審證稱：94年3 月30日1時至3時10分
      許，我會同警察前往取締大慶羅東店，警方告訴店長執行
      查緝，店裡沒有看見BMW 輪胎鋁圈，……問店長，店長帶
      我們到倉庫去查看，倉庫裡面堆著用紙箱包好的鋁圈，我
      們一個個打開看，發現有12個。然後再會同警方到大慶礁
      溪店查看，之前展示架上看到的BMW 輪胎鋁圈已經不在了
      ，請店長帶我們去倉庫也沒有發現等語（見原審二卷（二
      ）第66頁）。設傅財樂等人於查獲前未在大慶批發廣場目
      睹店內陳列販賣仿冒之BMW 輪胎鋁圈，豈會於警員前來來
      取締時，指稱該店有販賣仿冒之BMW 輪胎鋁圈，並帶同警
      員在倉庫內查獲BMW 輪胎鋁圈？顯見證人龐書樵、戴震宇
      、傅財樂所稱，應屬事實。再被告於原審供稱：我們做汽
      車百貨，廠商都會把鋼圈拿來放在我們這裡，希望我們能
      夠銷售，如果我們有碰到有客戶需要商品才向廠商叫貨。
      檢察官勘驗筆錄上所示包裝紙上面沒有編號，裡面我沒有
      打開，我收到的都會有記載地址、名稱，我倉庫裡面的輪
      胎鋁圈幾百個，我也不曉得為何會這樣。海報是貼在我們
      牆壁，上面寫六合機械。大慶公司有販賣輪胎鋁圈，那是
      汽車材料，我們是賣輪胎鋁圈的門市等語（見原審卷（二
      ）第12、15、18頁）。被告於原審自承係販賣輪胎鋁圈門
      市，並於店內公然張貼輪胎輪圈海報供客人參考，大慶批
      發廣場並有數量甚鉅之輪胎鋁圈，被告顯有經營販賣輪胎
      鋁圈業務。且依大慶批發廣場宜蘭店外觀照片所示，店內
      2 樓展示窗可見展示架放置數量眾多之輪胎鋁圈，足證被
      告係將輪胎產品海報貼於牆上供客人選購，挑選型號後，
      再自倉庫內取出交付。縱於查獲當日，被告未將附表四仿
      冒之輪胎鋁圈商品陳列於店內展示架上，亦屬販賣無疑。
      被告係意圖販賣而販入附表四所示之仿冒輪胎鋁圈，並於
      店內陳列販賣至灼。被告辯稱輪胎鋁圈均放置於倉庫，並
      無販賣或陳列，不足採信。
（四）證人龐書樵於原審證稱：BMW 輪胎鋁圈有專利，設計我很
      清楚，只要是設計不符合，就可以判斷是假的，另外再看
      輪胎鋁圈上的編號、產地，應該是在國外做的，BMW 輪胎
      鋁圈、銘板，只有臺灣汎德公司有賣，其他公司不能賣，
      臺灣也沒有委任任何工廠做任何東西，查獲的輪胎鋁圈產
      地寫臺灣，這是我初步的瞭解，再來給汎德看輪胎鋁圈照
      片，也給BMW 公司生產輪胎鋁圈的設計師看，一致決定這
      輪胎鋁圈不是BMW公司生產等語（見原審卷（二）第73、7
      5頁）。而扣案之BMW牌輪胎鋁圈送鑑定後，均判定為仿冒
      品，有宜蘭縣警察局95年8月2日警刑偵三字第0650005841
      號函送之扣案BMW牌輪胎鋁圈、CASTROL牌機油鑑定報告在
      卷可考。雖被告供稱扣案BMW 牌輪胎鋁圈分別自惠爾、世
      淯、永安3 家公司購入，惟惠爾公司負責人即同案被告黃
      秋長被訴違反商標法，亦業經原審判決無罪確定；證人即
      世淯公司負責人王鴻仁於偵查中則證稱：在89至93年間有
      賣輪胎鋁圈及輪胎給大慶公司，但所賣的輪胎鋁圈不包括
      印有商標的銘板，是空的輪胎鋁圈，不限BMW 之廠牌，都
      是通銷的款式，因知道銘板上帶有商標會違反商標法，所
      以只向工廠拿空的輪胎鋁圈，雖輪胎鋁圈上有銘板，但銘
      板是工廠的代號，不是知名廠牌之商標等語（見偵查卷第
      150、151頁）。被告辯稱係向惠爾、世淯公司販入扣案之
      仿冒輪胎鋁圈，已屬無據。再被告自承從事買賣汽車配件
      多年，關於BMW 牌輪胎鋁圈真品之外觀、銷售管道必有相
      當認識。而BMW 牌輪胎鋁圈為國內知名商品，以被告係專
      門從事販賣輪胎業者，當知惠爾、世淯、永安公司均非BM
      W 牌輪胎鋁圈之代理廠商，被告又如何能自該等公司購入
      合法商標之商品。被告辯稱不知扣案輪胎鋁圈係仿冒他人
      之商標，殊無可信。
（五）被告於偵查中坦承：94年3 月30日在大慶批發廣場宜蘭店
      扣得之附表五所示BMW牌機油入6箱總計72瓶係我購入的，
      其中6瓶業已售出等語（見偵查卷第8頁）。而證人龐書樵
      於原審證稱：我有受BMW公司訓練7年的經驗，機油部分倒
      在瓶子裡面，可以依照顏色及瓶子的規格看出是否為真品
      ，BMW 機油部分必須透過臺灣汎德公司授權，但汎德公司
      在臺灣並沒有授權任何公司賣BMW機油，並且將資料EMAIL
      回德國確認，臺灣汎德及CASTROL 公司也提供許多相關資
      料，如果有進的話，零售價是七百多元，而且這還是打折
      後的價錢，而我查緝仿冒物品資歷有8 年，扣案機油很黑
      ，外觀字體長度、厚度規格與瓶身側面WINDOW均與真品不
      同，查扣機油的WINDOW比真品還小，字體部分比真品還小
      ，瓶身底部如果是真品的話，會有一段授權的文字，但查
      扣的機油，有這字體，但我看不出來，所以判斷是仿冒品
      ，才會寄回德國確認判斷等語（見原審卷（二）第73至75
      、77頁）。依龐書樵所稱，扣案附表五所示之BMW 牌機油
      均與真品之外包裝有所不同。而被告於94年3 月30日警詢
      、偵查中供稱：機油係自嘉強公司所購入等語（見警一卷
      第4頁）；然於94年4月21日偵查及原審則改稱係向庭和公
      司購買等語（見偵查卷卷第43頁及原審卷（一）第31頁）
      。倘被告係購入合法之商品，豈會就進貨來源，先後所稱
      不一；況證人即嘉強公司負責人黃明傳於原審證稱：以60
      至70元價格自外國輸入BMW牌機油真品，但並無出售BMW牌
      機油與大慶批發廣場等語（見原審卷（二）第6 頁），顯
      見被告辯稱係向嘉強、庭和等公司購入扣案仿冒之BMW 牌
      機油，亦無可信。又被告於偵查中供稱：BMW 牌機油平時
      價格為每瓶288元，促銷價每瓶198元、週年慶每瓶99元等
      語（見偵查卷第8 頁）。然依中國石油公司油品價目表所
      載（見偵查卷第226、227頁），賽車級全合成機油10W-40
      、9000SH車用機油10W-40、9000SJ車用機油10W-40、9000
      SL車用機油10W-40、9000SM車用機油10W-40，售價分別係
      300元、370元、420元、450元、480 元；且龐書樵於原審
      證稱：依臺灣汎德公司評估，如欲於國內出售該款機油，
      售價應達7百餘元等語。被告出售之BMW牌機油平時價格僅
      288元、促銷時每瓶198元、週年慶時每瓶99元，均遠低於
      市場價格，益見被告係明知販賣之扣案BMW 牌機油為仿冒
      之商品無訛。
（六）證人龐書樵於原審證稱：於94年5月5日在大慶批發廣場羅
      東店扣得如附表六所示之CASTROL 牌機油，外觀字體、厚
      度規格與瓶身上「RS」字樣與真品不同等語（見原審卷（
      二）第77頁）；且扣案附表六之CASTROL 牌機油送鑑定後
      ，認係偽品，有鑑定報告在卷可考（見94年度偵字第984
      號卷第194頁背面至196頁）。而被告於警詢供稱：扣案CA
      STROL 牌機油係自嘉拓公司、臺灣亞世博潤滑油公司、信
      魁公司、嘉強公司購入等語；嗣於偵查中改稱係自信魁公
      司購入等語；及至原審復改稱係自嘉拓、信魁、吸引力公
      司購入等語；就扣案之CASTROL 機油購入來源，先後所稱
      不一，已無可信。再證人即信魁公司負責人施嘉龍於偵查
      中證稱：CASTROL 牌機油係自臺灣嘉實多公司購入後，再
      售予他人等語（見偵查卷第151、152頁），並提出經銷合
      約書在卷可參（見偵查卷第161至190頁）；而證人即吸引
      力公司負責人黃明傳於原審亦證稱：係自國外進口真品後
      再售予他人等語（見原審卷（二）第6 頁）。信魁、吸引
      力公司均係販入真品機油後，再銷售他人，自無販賣被告
      仿冒機油之事實。再經原審函詢嘉拓公司附表六所示機油
      之進貨、出貨價格，亦據嘉拓公司傳真函稱：進貨價格34
      0 元，售予汽車用品之價格為400至500元，而售予一般消
      費者價格為650 元等語（見原審卷（一）第91頁）；被告
      於警詢供稱：附表六CASTROL機油進貨價為180元、正常販
      售價299元、促銷價99元等語（見偵查卷第101頁），顯遠
      低於市場價格，被告應知販賣附表六所示之機油係仿冒之
      商品甚明。事證明確，被告犯行堪以認定。
三、
（一）商標法第82條，法定刑中併科新臺幣罰金刑部分，被告行
      為時之修正前刑法第33條第5款係規定：「罰金：1元以上
      」，修正後刑法第33條第5款則規定：「罰金：新臺幣100
      0 元以上，以百元計算之。」比較修正前後之規定，以修
      正前之規定較有利於被告。
（二）按所謂販賣行為，並不以販入之後復行賣出為要件，只要
      以營利為目的，而為販入或賣出行為，有此一行為，販賣
      行為即已完成。本件被告既以販賣圖利之意思，購入使用
      相同於他人註冊商標圖樣之附表四所示BMW 牌輪胎鋁圈、
      附表五BMW牌機油（已出售不特定客人4瓶，另售予戴震宇
      、傅財樂各1瓶）及附表六CASTROL牌機油（各售予戴震宇
      、傅財樂1 瓶），而欲販售他人或已販售他人牟利，已符
      合販賣要件，核被告所為，均係犯商標法第82條、第81條
      第1 款之明知未得商標權人同意，於同一商品，使用相同
      之註冊商標之商品而販賣罪。被告行為後，刑法第56條連
      續犯規定，業於94年1月7日修正公布刪除，並於95年7月1
      日施行，此刪除雖非犯罪構成要件之變更，但顯已影響行
      為人刑罰之法律效果，自屬法律有變更，依新法第2條第1
      項後段規定，比較新、舊法結果，應適用舊法以連續犯論
      處（最高法院95年度第8 次刑事庭會議決議參照）。被告
      先後多次侵害他人商標專用權犯行，時間密接，犯罪構成
      要件相同，顯係基於概括犯意為之，應依修正前刑法第56
      條規定論以一罪，並加重其刑。被告以一行為同時侵害BM
      W、CASTROL多家公司之商標權法益，係以一行為觸犯數罪
      名，為想像競合犯，應從一重處斷。
四、原審就被告論罪科刑，固非無見。惟被告意圖營利販入扣案
    仿冒之BMW 牌輪胎鋁圈，並於店內陳列販賣，應成立商標法
    第82條、第81條第1 款之明知未得商標權人同意，於同一商
    品，使用相同之註冊商標之商品而販賣罪，原審認被告僅成
    立意圖販賣而陳列仿冒商標商品罪，尚有未當。被告上訴，
    否認犯罪，固無理由，惟原判決既有可議，自應由本院撤銷
    改判。爰審酌被告平日素行，犯罪之動機、目的、手段、販
    售仿冒商標所生之危害，犯後未見悔意等一切情狀，量處有
    期徒刑8 月。被告行為後，中華民國96年罪犯減刑條例於96
    年7月4日制定公佈，並自96年7月6日施行，而按犯罪在中華
    民國96年4 月24日以前者，除本條例另有規定外，依下列規
    定減刑：一、死刑減為無期徒刑。二、無期徒刑減為有期徒
    刑二十年。三、有期徒刑、拘役或罰金，減其刑期或金額各
    二分之一。又依本條例應減刑之罪，未經判決確定者，於裁
    判時，減其宣告刑。依前項規定裁判時，應於判決主文同時
    諭知其宣告刑及減得之刑。再犯最重本刑為五年以下有期徒
    刑以下之刑之罪，依本條例規定減為六個月以下有期徒刑、
    拘役者，應於為減刑裁判時，並諭知易科罰金折算之標準，
    中華民國96年罪犯減刑條例第2條第1項、第7條、第9條分別
    定有明文。查本件被告於90年間至94年3 月30日犯罪，核與
    中華民國96年罪犯減刑條例第2條第1項第3 款規定相符，應
    依法減為有期徒刑4月。又被告行為後，刑法第41條第1項將
    易科罰金折算標準，由「得以1元以上3元以下折算1日」，
    修正為「新臺幣1千元、2千元或3千元折算1日」；而罰金罰
    鍰提高標準條例第2條則於95年4月28日廢止，並於95年7月1
    日施行；比較新舊法結果，以舊法有利於被告，依刑法第2
    條第1 項前段，應依修正前規定諭知易科罰金之折算標準。
    扣案如附表四、五、六所示之物，依商標法第83條規定，不
    問屬於犯人與否，均宣告沒收之。
據上論斷，應依刑事訴訟法第369條第1項前段、第364條、第299
條第1項前段，商標法第82條、第81條1款、第83條，刑法第11條
前段、第2條第1項前段、修正前第56條、第55條、修正前第41條
第1項前段，修正前罰金罰鍰提高標準條例第2條，現行法規所定
貨幣單位折算新臺幣條例第2條，中華民國96年罪犯減刑條例第2
條第1項第3款、第7條、第9條，判決如主文。
本案經檢察官周誠南到庭執行職務。
中    華    民    國    97    年    5     月    7     日
            刑事第四庭    審判長法  官  沈宜生
                                法  官  周煙平
                                法  官  陳國文
以上正本證明與原本無異。
不得上訴。
                                書記官  楊麗娟
中    華    民    國    97    年    5     月    7     日
附錄：本案論罪科刑法條全文
商標法第81條
未得商標權人或團體商標權人同意，有下列情形之一者，處三年
以下有期徒刑、拘役或科或併科新臺幣20萬元以下罰金：
一、於同一商品或服務，使用相同之註冊商標或團體商標者。
二、於類似之商品或服務，使用相同之註冊商標或團體商標，有
    致相關消費者混淆誤認之虞者。
三、於同一或類似之商品或服務，使用近似於其註冊商標或團體
    商標之商標，有致相關消費者混淆誤認之虞者。
商標法第82條
明知為前條商品而販賣、意圖販賣而陳列、輸出或輸入者，處一
年以下有期徒刑、拘役或科或併科新臺幣5萬元以下罰金。
附表一：
┌─────┬─────┬─────┬────┬──────────┐
│商標名稱  │商標專用權│註用號數  │專用期限│商品名稱            │
│          │人        │          │        │                    │
├─────┼─────┼─────┼────┼──────────┤
│BMW       │德商．拜耳│00000000  │90年4月1│銘板、汽車用金屬製商│
│          │汽車廠股份│          │日起至  │標、汽車用金屬製車牌│
│          │有限公司  │          │100年2月│框、金屬鎖具、鎖緊螺│
│          │          │          │15日止  │絲帽、防鬆螺絲帽、金│
│          │          │          │        │屬或其合金之裝飾品  │
└─────┴─────┴─────┴────┴──────────┘
附表二：
┌─────┬─────┬─────┬────┬──────────┐
│商標名稱  │商標專用權│註用號數  │專用期限│商品名稱            │
│          │人        │          │        │                    │
├─────┼─────┼─────┼────┼──────────┤
│BMW LOGO1 │德商. 拜耳│00000000  │91年2月 │潤滑油、機油、馬達油│
│          │汽車廠股份│          │16日起至│、油脂              │
│          │有限公司  │          │101年2月│                    │
│          │          │          │15日止  │                    │
└─────┴─────┴─────┴────┴──────────┘
附表三：
┌─────┬─────┬─────┬────┬──────────┐
│商標名稱  │商標專用權│註用號數  │專用期限│商品名稱            │
│          │人        │          │        │                    │
├─────┼─────┼─────┼────┼──────────┤
│CASTROL   │英商．卡斯│30240     │87年4月 │各種礦物油、工業用油│
│          │楚兒股份有│          │1日起至 │及油脂 (不包括食用油│
│          │限公司    │          │97年3月 │脂及脂肪和油精)、各 │
│          │          │          │31日止  │種潤滑油、各種燃料油│
│          │          │          │        │(包括引擎用油)及煤油│
└─────┴─────┴─────┴────┴──────────┘
附表四：仿冒之BMW鋁圈
┌──┬──────────┬──────┬──────┐
│編號│     型     號      │ 數量       │  搜獲處所  │
├──┼──────────┼──────┼──────┤
│ 1  │AS-03、16吋         │2個         │大慶批發廣場│
│    │                    │            │羅東店      │
├──┼──────────┼──────┼──────┤
│ 2  │LH-339、17吋、5H120 │6個         │同上        │
│    │BMW3系及BMW5系      │            │            │
├──┼──────────┼──────┼──────┤
│ 3  │ES-665、17吋        │2個         │同上        │
├──┼──────────┼──────┼──────┤
│ 4  │ROIC-0190 16吋      │2個         │同上        │
└──┴──────────┴──────┴──────┘
附表五：仿冒之BMW牌機油
┌────────┬────┬───────┐
│    型    號    │ 數  量 │  搜獲處所    │
├────────┼────┼───────┤
│BMW High Power  │66瓶    │大慶批發廣場宜│
│Special 10w-40  │        │蘭店          │
└────────┴────┴───────┘
附表六：仿冒之CASTROL牌機油
┌────────┬────┬───────┐
│    型    號    │ 數  量 │  搜獲處所    │
├────────┼────┼───────┤
│ RS Racing      │84瓶    │大慶批發廣場宜│
│ Syntec 10w-60  │        │蘭店          │
└────────┴────┴───────┘


司法院資訊處製作；財團法人民間司法改革基金會備份。
